src/morphology/stems/verbs.lexc
LEXICON verbs
афоль:афоль V-AUX-NEG-CONJ_АФОЛЬ  "haukotella" ;
ашезь:аш V-AUX-NEG-PRT1_АШЕЗЬ  "ei" ;
бонтядемс:бонтядь TV_АНДОМС  "lyödä" ;
бзоргодомс+Use/SpellNoSugg:бъзоргод IV_АНДОМС  "pyöriä" ;
вадявкстомс:вадявкст IV_АЛЫЯФТОМС  "silitä" ;
вальхцедемс:вальхцедь TV_АНДОМС  "leikata tuppo karvaa/hiuksia" ;
васьфтьфтемс:васьфтьфть TV_НЯФТЕМС  "panna tapaamaan" ;
ваяфтфтомс:ваяфтфт TV_АЛЫЯФТОМС  "upotuttaa" ;
верозакшнемс:верозакшне IV_КУНДАМС  "karitsoida" ;
вешемс:веш TV_АНДОМС  "etsiä" ;
врьгятемс+Use/SpellNoSugg:върьгять IV_АЛЫЯФТОМС  "hyökätä" ;
гайкстомс:гайкст IV_АЛЫЯФТОМС  "alkaa helistä" ;
галошкофнемс:галошкофне TV_КУНДАМС  "paljastaa" ;
гукстомс:гукст IV_АЛЫЯФТОМС  "kumista" ;
дудордомс:дудорд IV_АНДОМС  "mutista" ;
жольдерьфтемс:жольдерьфть IV_НЯФТЕМС  "pulikoida" ;
зярякофтомс:зярякофт TV_АЛЫЯФТОМС  "jyrähtää" ;
идевомс:идев IV_АНДОВОМС  "tulla pelastetuksi" ;
ижельдемс:ижельдь TV_АНДОМС  "kääntää nurin päin" ;
изь:изь V-AUX-NEG-PRT1_ИЗЬ  "ei" ;
инцсемс:инцсе IV_КУНДАМС  "vuoleskella" ;
кайгомс:кайгомс V_  "soida" ;
канзетькстомс:канзетьксто IV_АЛЫЯФТОМС  "kiristellä hampaitaan" ;
кельмофнемс:кельмофне TV_КУНДАМС  "jäähdytellä" ;
кизефтемс:кизефть TV_НЯФТЕМС  "kysyä" ;
кильдемс:кильдь IV_ПАЧКОДЕМС  "valjastaa (hevonen)" ;
кокадемс:кокадь IV_АНДОМС  "särkeä" ;
корхтатьфтемс:корхтатьфть IV_НЯФТЕМС  "puhuttaa" ;
кргакстомс:кргакст IV_АЛЫЯФТОМС  "röyhtäistä" ;
крможемс+Use/SpellNoSugg:кърможе V_  "painua" ;
крхтафтомс:крхтафт TV_АЛЫЯФТОМС  "paistaa" ;
кулхцондомс:кулхцонд TV_АНДОМС  "kuunnella; totella" ;
куфцемс:куфце IV_КУНДАМС  "huokailla" ;
куцьфтемс:куцьфть TV_НЯФТЕМС  "viedä ylös kiipeämällä" ;
куцьфтемс:куцфть TV_НЯФТЕМС_SUB  "viedä ylös kiipeämällä" ;
кшморявомс+Use/SpellNoSugg:къшморяв IV_АНДОВОМС  "tulla rypistetyksi" ;
ламокстомс:ламокст V_  "enentyä" ;
лемдемс:лемдь TV_ПАЧКОДЕМС  "nimetä, antaa nimi" ;
летькодемс:летькодь IV_ПАЧКОДЕМС  "kostua" ;
лешакотфнемс:лешакотфне TV_КУНДАМС  "huurruttaa" ;
лифчемомс:лифчем IV_АНДОМС  "virkistyä" ;
лкштыефтомс+Use/SpellNoSugg:лъкштыефт TV_АЛЫЯФТОМС  "narskuttaa" ;
маненьфтемс:маненьфть IV_НЯФТЕМС  "seljetä" ;
местиндамс:местинда IV_КУНДАМС  "sijoittaa jku jnnk" ;
мрназевомс:мрназев IV_АНДОВОМС  "alkaa kehrätä (kissa)" ;
мучкомс:мучкомс V_  "kaivella" ;
мштердемс:мштердь IV_ПАЧКОДЕМС  "liikutella huuliaan; lukea puoliääneen" ;
мяндемс:мяндь TV_ПАЧКОДЕМС  "taivuttaa" ;
нолштатьфнемс:нолштатьфне TV_КУНДАМС  "nuoleksittaa" ;
няемс:ня TV_НЯЕМС  "nähdä" ;
няендемс:няендь TV_ПАЧКОДЕМС  "nähdä; tavata" ;
няфтемс:няфть TV_НЯФТЕМС  "näyttää" ;
пазедемс:пазедь IV_ПАЧКОДЕМС  "uurtaa" ;
панжемс:панж TV_АНДОМС  "avata" ;
пачфтемс:пачфть TV_НЯФТЕМС  "toimittaa perille, viedä, saattaa, kuljettaa" ;
педентьфтемс:педентьфть IV_НЯФТЕМС  "kiinnittää" ;
пжнамс:пжна IV_КУНДАМС  "sähistä" ;
пиштелемс:пиштелемс V_  "" ;
понаскодомс:понаскод IV_АНДОМС  "laihtua" ;
прважамс:прважа TV_КУНДАМС  "saattaa" ;
птняфтомс:птняфт TV_АЛЫЯФТОМС  "tiputtaa, tiputella (pisaroita)" ;
пужедовомс:пужедов IV_АНДОВОМС  "tulla moitituksi" ;
пштерьтьфтемс+Use/SpellNoSugg:пъштерьтьфть IV_НЯФТЕМС  "panna pyörittämään rukkia sormepäillä niin, että se pyörii" ;
ремштыемс:ремштые IV_КУНДАМС  "märehtiä" ;
ресьмодемс:ресьмодь IV_ПАЧКОДЕМС  "pukata päällään t. sarvillaan" ;
сельмодемс:сельмодь TV_ПАЧКОДЕМС  "vahingoittaa silmällä" ;
серептьфнемс:серептьфне TV_КУНДАМС  "panna sytyttämään" ;
симондемс:симондь TV_ПАЧКОДЕМС  "juopotella" ;
синетемс:синеть IV_АЛЫЯФТОМС  "oikutella" ;
сокотомс:сокот V_  "väristä" ;
стявомс+Use/SpellNoSugg:сътяв IV_АНДОВОМС  "voida nousta" ;
тащойгодомс:тащойгод IV_АНДОМС  "laihtua" ;
тердемс:тердь TV_ПАЧКОДЕМС  "kutsua" ;
тетькомс:тетьк TV_НЯФТЕМС  "ahmia" ;
тиемс:ти TV_ТИЕМС  "tehdä" ;
тозоряфтомс:тозоряфт TV_АЛЫЯФТОМС  "panna ravistelemaan" ;
топотьфтемс:топотьфть IV_НЯФТЕМС  "täyttää" ;
тородемс:тородь IV_ПАЧКОДЕМС  "siivilöidä" ;
тумс:ту V_ТУМС  "mennä" ;
тятярьгодовомс:тятярьгодов IV_АНДОВОМС  "voida alkaa hoiperrella" ;
уемс:у IV_НЯЕМС  "uida" ;
уркстодемс:уркстодь TV_ПАЧКОДЕМС  "torua" ;
урмакстомс:урмакстомс V_  "sairastua" ;
ускомс:уск TV_АНДОМС  "vetää" ;
хитриндамс:хитринда IV_КУНДАМС  "kieroilla" ;
цюрафнемс:цюрафне TV_КУНДАМС  "panna manaamaan" ;
шерьфтемс:шерьфть TV_НЯФТЕМС  "ravistaa" ;
шкатотьфтемс:шкатотьфть IV_НЯФТЕМС  "panna ilmestymään (äkkiä jonnekin)" ;
шуфтоптомс:шуфтопт V_  "puuduttaa" ;
шяендемс:шяендь IV_ПАЧКОДЕМС  "korventua" ;
эрьгаскофтомс:эрьгаскофт TV_АЛЫЯФТОМС  "eksyttää" ;
эряскодомс:эряскод IV_АНДОМС  "kiiruhtaa" ;
